Inventaris van het archief van het Nederlandse Gezantschap in Polen (Warschau), (1913) 1945-1954 (1955)
Nationaal Archief, Den Haag
Gezantschap Polen
1913-1955
merendeel 1945-1954
Z26070
1.00 meter; 48 inventarisnummers.
Normale geschreven, getypte en gedrukte documenten, geen bijzondere handschriften.
Nationaal Archief, Den Haag
Het gezantschap in Polen was belast met de Nederlandse diplomatieke vertegenwoordiging te Warschau. De archiefstukken hebben veelal betrekking op juridische aangelegenheden, speciaal i.v.m. de gevolgen van de Tweede Wereldoorlog. Zo zijn er stukken aanwezig over de repatriëring van Nederlanders uit Polen; stukken betreffende gegevens over overledenen in concentratiekampen te Polen; stukken betreffende onderzoek naar gedragingen van personen tijdens de Tweede Wereldoorlog en stukken betreffende de terugvordering van door Duitsers geroofde Nederlandse goederen die zich in Polen bevinden. Ook bevat het archief stukken over economische aangelegenheden, zoals stukken betreffende onderhandelingen tussen Nederland en Polen inzake het nationaliseren van Nederlandse bedrijven in Polen.
Archiefvorming
Geschiedenis van het archiefbeheer
Het archief van het Nederlands gezantschap te Warschau over de periode (1913) 1945-1954 (1955) werd in 1970 overgebracht naar het Ministerie van Buitenlandse Zaken. Het archief was geordend volgens het decimalestelsel.
Het archief is in 1993 overgedragen aan het Algemeen Rijksarchief, met openbaarheidsbeperkingen op enkele nummers.
De rechtstitel is (nog) onbekend
Inhoud en structuur van het archief
2.05
Selectie en vernietiging
Het archief had een omvang van 32 dozen. (3,5 meter) Tijdens de inventarisatie zijn 27 dozen (3,0 meter) vernietigd. De vernietiging is geschied volgens de vernietigingsbeschikking van het Ministerie van Buitenlandse Zaken (1960).
Aanwijzingen voor de gebruiker
Openbaarheidsbeperkingen
Deels openbaar, deels beperkt openbaar (A).
Materiële beperkingen
Aanvraaginstructie
Openbare archiefstukken kunnen online worden aangevraagd en gereserveerd. U kunt dit ook via de terminals in de studiezaal van het Nationaal Archief doen. Om te kunnen reserveren dient u de volgende stappen te volgen:
U maakt een profiel aan op www.gahetna.nl, en logt vervolgens in
Via de archiefinventaris (alleen de beschrijvingen met rode nummers) selecteert u het gewenste archiefstuk door op de knop 'Reserveren' te klikken
In het volgende scherm geeft u aan op welke dag u het archiefstuk wilt inzien
Indien u zich bevindt in de studiezaal en een tafelnummer heeft ontvangen kunt u dit nummer vermelden. Als u geen tafelnummer heeft kunt u tafelnummer 777 laten staan
Vervolgens bevestigt u uw reservering door deze te versturen.
Verwant materiaal
Beschikbaarheid van kopieën
Beschrijving van de series en archiefbestanddelen
- ORGANISME
  - Consulaten
    - Stukken betreffende de Nederlandse consulaten in Polen., 1946-1952; 1-8; 8 omslagen
      - Breslau, 1952, 1
      - Danzig, 1946, 2
      - Gdynia, 1946-1952, 3
      - Krakow, 1951, 4
      - Lodz, 1951-1952, 5
      - Posen, 1946-1952, 6
      - Stettin, 1946-1952, 7
      - Warschau, 1951-1952, 8
    - Stukken betreffende het Poolse consulaat te Amsterdam., 1948-1949; 9; 1 omslag
    - Stukken betreffende de bevoegdheden van de Nederlandse consuls te Polen alsmede de ressortindeling van de Nederlandse consulaten., 1948-1949; 10; 1 omslag
  - Huisvesting
    - Stukken betreffende de definitieve huisvesting van het Nederlandse gezantschap te Warschau., 1946-1949; 11; 1 omslag
  - Personeel
    - Stukken betreffende de gezanten werkzaam op het Nederlands gezantschap te Warschau., 1945-1950; 12-13; 2 omslagen
      - dr. R. Flaes, 1945-1948, 12
      - G. P. Luden, 1949-1950, 13
    - Stukken betreffende het personeel werkzaam op het Nederlands gezantschap te Warschau., 1948-1953; 14; 1 omslag
      Op naam geordend.
- JURIDISCHE AANGELEGENHEDEN
  - Volkerenrecht en internationaal recht
    - Stukken betreffende de repatriëring van Nederlanders uit Rusland., 1945-1947; 15; 1 omslag
    - Stukken betreffende de repatriëring van Nederlanders uit Polen., 1945-1951; 16; 1 omslag
    - inv. nr. 17 is vervallen, zie Inleiding, Naschrift 1993, ---
    - Stukken betreffende gegevens over overledenen in concentratiekampen te Polen., 1946-1952; 18; 1 omslag
    - Lijsten van uit Polen gerepatriërde Nederlanders., 1947; 19; 1 omslag
    - Stukken betreffende de repatriëring van Nederlandse politieke delinquenten uit Polen., 1948-1949; 20; 1 omslag
      Openbaarheid beperkt tot 1 januari 2025
    - Stukken betreffende de repatriëring van Nederlandse zeelieden uit Polen., 1950-1951; 21; 1 omslag
  - Publiekrecht
    - Stukken betreffende onderzoeken naar de vaststelling van de nationaliteit., 1945-1951; 22; 1 pak
    - Stukken betreffende onderzoek naar gedragingen van personen tijdens de Tweede Wereldoorlog en de berechting en veroordeling van Nederlandse oorlogsmisdadigers en politieke delinquenten., 1945-1954; 23-29; 7 omslagen
      - A. Deenik, 1947-1949, 23
      - C. van Duyghuizen, 1947-1950, 24
      - E. Egens, 1945-1946, 25
        Openbaarheid beperkt tot 1 januari 2022
      - W. Flos, 1948-1949, 26
      - P. N. Menten en D. Menten, 1946-1954, 27
      - Schneider, 1947-1948, 28
        Openbaarheid beperkt tot 1 januari 2024
      - M. Tyssen, 1948-1950, 29
        Openbaarheid beperkt tot 1 januari 2026
  - Privaatrecht
    - Stukken betreffende nalatenschappen., 1913-1952; 30-34; 5 omslagen
      - E.J. Meyer-Mangay, 1946-1947, 30
      - B. Müller en J. de Jager, 1946-1949, 31
      - H.W.A. van Oyen, 1946-1952, 32
      - Valentine Suchowiak, 1950, 33
      - J.G. Wistehube, 1913-1938, 34
    - Stukken betreffende de teruggave van het grondgebied te Elblag aan Anna Bertha van Ee., 1946-1950; 35; 1 omslag
    - Stukken betreffende de terugvordering van door Duitsers geroofde Nederlandse goederen die zich in Polen bevinden., 1946-1951; 36; 1 omslag
    - Stukken betreffende het vijandelijk vermogen van Nederlandse personen., 1947-1950; 37-38; 2 omslagen
      - A. Sengers, 1947, 37
      - H. Wolmij, 1949-1950, 38
    - Stukken betreffende de regelingen en overeenkomsten tussen Nederland en Polen inzake oorlogschade., 1947-1951; 39; 1 omslag
- AANGELEGENHEDEN VAN OPENBARE ORDE
  - Stukken betreffende de opsporing van de ouders van G.R.H. Teebe., 1946; 40; 1 omslag
  - Stukken betreffende opsporingen van Nederlanders die zijn overleden in de gevangenis te Slonsk., 1948; 41; 1 omslag
- SCHEEPVAARTAANGELEGENHEDEN
  - Ingekomen rapport van de consul-generaal te Gdynia inzake het neerschieten van buitenlandse zeelieden door de havenpolitie van Gdynia., 1947; 42; 1 stuk
  - Scheepsverklaring van het schip Medam Ym 57, met bijlagen., 1951; 43; 1 omslag
- ECONOMISCHE AANGELEGENHEDEN
  - Stukken betreffende de onteigening door de Poolse autoriteiten van het kasteel Reckenwalde in bezit van prins Bernard., 1945-1954; 44; 1 omslag
  - Stukken betreffende een gesloten financieel- en handelsaccoord tussen Nederland en Polen., 1946-1947; 45; 1 omslag
  - Stukken betreffende onderhandelingen tussen Nederland en Polen inzake het nationaliseren van Nederlandse bedrijven in Polen., 1946-1954; 46; 1 omslag
  - Stukken betreffende de nationalisering van de Lever Brothers en de Unie-Leverbedrijven in Polen., 1946-1955; 47; 1 omslag
  - Stukken betreffende de Poolse nationalisatie van NV "Oryza" rijstpellerij te Krakau alsmede het aandeelhouderschap van P. Menten in dit bedrijf., 1954; 48; 1 omslag
- MILITAIRE AANGELEGENHEDEN
  - Stukken betreffende Poolse militairen gesneuveld in Nederland., 1950; 49; 1 omslag